Minutes et répertoires du notaire Nicolas Charles LE PRÉVOST, janvier 1740 - 30 octobre 1744 (étude I)
Archives nationales
- Minutes de Nicolas Charles LE PRÉVOST, janvier 1740 - 30 octobre 1744; MC/ET/I/397 - MC/ET/I/417
  - Minutes. 1741, avril - juin, avril - juin 1741; MC/ET/I/404
    - Audin (Jean François) maître serruriers rue Saint-Honoré § quittance, 4 mai 1741; MC/ET/I/404
      quittance; Audin, Jean François
    - Inventaire après décès de Françoise-Marguerite Caudron, à la requête de son époux Jean Le Maire, valet de chambre de Madame de Saint-Just, rue du Bac., 5 mai 1741; MC/ET/I/404
      inventaire après décès; Bac (rue du); Caudron, Françoise-Marguerite; Le Maire, Jean; employé de maison
    - Testament de Jean Vidal, dit Duval et Laroche, officier du guet, cul-de-sac de la rue Guisarde., 5 mai 1741; MC/ET/I/404
      testament; Vidal dit Duval et Laroche, Jean
    - Garnier (Etienne Clement) dessinateur des jardins du Roy rue de Bourgogne § cité dans la renonciation de sa veuve, 7 mai 1741; MC/ET/I/404
      Garnier, Etienne Clement
    - Contrat de mariage entre Jean-Baptiste Ponsard, domestique, rue Saint-Guillaume, et Marie-Anne Guillot, fille de feu Edmé Guillot, laboureur à Neuvis-sous-Tours, rue du Four., 13 mai 1741; MC/ET/I/404
      contrat de mariage; Saint-Guillaume (rue); Four (rue du); Ponsard, Jean-Baptiste; Guillot, Marie-Anne; Guillot, Edmé; employé de maison; agriculteur
    - Partage de la succession de Claude Priquel., 15 mai 1741; MC/ET/I/404
      partage; Priquel, Claude
    - Contrat de mariage entre Louis Dauvergne, garçon boulanger, rue du Sépulcre, et Pierrette Champy, fille de feu Jean Champy, d'Ozanne en Bourgogne, rue du Sépulcre., 19 mai 1741; MC/ET/I/404
      contrat de mariage; Saint-Sépulcre (rue du); Dauvergne, Louis; Champy, Pierrette; Champy, Jean; boulanger
    - Contrat de mariage entre Antoine Joseph Turlurre, dit Saint-Lambert, valet de chambre du duc d'Agenois, et Marguerite Barbe Marquoin, fille de feu Pierre Marquoin, dit Montigny, garde de monsieur de La Vrillière, hôtel d'Aiguillon., 22 mai 1741; MC/ET/I/404
      contrat de mariage; Turlurre dit Saint-Lambert, Antoine Joseph; Agenois (duc d'); Marquoin, Marguerite Barbe; Marquoin dit Montigny, Pierre; La Vrillière (monsieur de); employé de maison
    - Labady maître menuisier à Paris rue, Saint-Guillaume Cité, 3 juin 1741; MC/ET/I/404
    - Inventaire après décès de Jean-Baptiste Munier, fourrier de la garde du duc d'Orléans, époux de Marie-Anne Menart, rue des Saints-Pères., 5 juin 1741; MC/ET/I/404
      inventaire après décès; Saints-Pères (rue des); Orléans, Louis d' (1703-1752, duc); Munier, Jean-Baptiste; Menart, Marie-Anne
    - Rochais (François) maçon à Bobigny § partage, 5 juin 1741; MC/ET/I/404
      partage; Rochais, François
    - Rochais (Charles) maçon demeurant à Chaillot § partage, 5 juin 1741; MC/ET/I/404
      partage; Rochais, Charles
    - Contrat de mariage entre René Rosalie Martin, blanchisseur de linge, au Gros-Caillou, et Louise Catherine Broyer, veuve de Jacques Sorrin, blanchisseur de linge, au Gros-Caillou., 9 juin 1741; MC/ET/I/404
      contrat de mariage; Gros-Caillou (quartier); Martin, René Rosalie; Broyer, Louise Catherine; Sorrin, Jacques; teinturier blanchisseur
    - Inventaire après décès de Marie-Thérèse Pochet, veuve de Claude Hallet, marchand épicier, rue de Grenelle., 13 juin 1741; MC/ET/I/404
      inventaire après décès; Grenelle (rue de); Pochet, Marie-Thérèse; Hallet, Claude; commerçant; commerçant
    - Contrat de mariage entre Jean-Nicolas Olivier, domestique de mademoiselle de Maintenon, rue Cassette, et Marguerite Gemay, ouvrière en linge, fille de feu Jacques Gemay., 15 juin 1741; MC/ET/I/404
      contrat de mariage; Cassette (rue); Olivier, Jean-Nicolas; Maintenon, (mademoiselle de); Gemay, Marguerite; Gemay, Jacques; employé de maison
    - Michonnet (Jean) maçon Limousin travaillant de son estât à Paris rue des Brodeurs § quittance, 17 juin 1741; MC/ET/I/404
      quittance; Michonnet, Jean
    - Fleury (François) marchand tapissier rue des Saints Pères § dépôt de procuration, 19 juin 1741; MC/ET/I/404
      procuration; Fleury, François
    - Testament de Claude Copitet, bourgeois de Paris, rue du Bac., 20 juin 1741; MC/ET/I/404
      testament; Bac (rue du); Copitet, Claude
    - Testament de Anne Froment, femme de Claude Copitet, bourgeois de Paris, rue du Bac., 22 juin 1741; MC/ET/I/404
      testament; Bac (rue du); Froment, Anne; Copitet, Claude
    - Testament de Marie Tourbillon, veuve de monsieur Saint-Blimont, cordonnier, rue des Petites-Cordelières., 23 juin 1741; MC/ET/I/404
      testament; Tourbillon, Marie; Saint-Blimont (monsieur); cordonnier
    - Petit (Jean) maître maçon entrepreneur des bâtiments, rue de Bretagne § marché pour les ouvrages de maçonnerie nécessaires pour construire une maison rue Montorgueil proche la rue du Bout du Monde ces ouvrages seront faits suivant l'art d'architecture, suivant les plans fournis audit Petit I. svp., 23 juin 1741; MC/ET/I/404
      marché; Petit, Jean
    - Marché aux termes duquel Jean Petit, maître maçon entrepreneur, demeurant rue de Bretagne, s'engage envers Louis-Gabriel Laisné, maître sellier-carrossier, demeurant rue des Quatre-Vents, à exécuter les travaux de maçonnerie nécessaires à la construction de deux corps de logis à ajouter à une maison, sise sur Montorgueil, non loin de la rue du Bout-du-Monde, suivant les plans et dessins qui lui seront fournis, et moyennant les prix à la toise portés au devis (entre 3 et 72 livres); Jean Petit donne quittance de 3.292 livres reçues en acompte; ledit Laisné s'engage à lui verser 4.000 livres 'incessamment', 1.000 livres un mois après ce versement, 2.708 livres au fur et à mesure de l'avancement des travaux, et 2.000 livres après leur réception, soit au total 13.000 livres., 23 juin 1741 - 13 novembre 1742; MC/ET/I/404
      Informations complémentaires:
      Étages: trois. - Matériaux: pierres et moellons. Pièce jointe: - Devis des travaux.
      À la suite du marché: 1740, 24 juin, 28 juillet et 12 octobre. Quittances, par Jean Petit, de 4.000 et 2.000 livres (les deux dernières).
      1742, 13 novembre. Quittance de 2.016 livres 5 sols 3 deniers, et obligation dudit Laisné envers ledit Petit, de 4.530 livres; le prix total des travaux de maçonnerie a été estimé à 17.838 livres 5 sols 3 deniers, par Pierre Quirot, architecte expert bourgeois, qui en a fait la réception, le 24 juillet 1742.
      Documents du Minutier central concernant l'histoire de l'art (1700-1750), par Mireille Rambaud, tome II [études I à X, soit 2357 actes], Paris, Archives nationales, 1971, p. 644 (instrument de recherche imprimé dématérialisé, certaines notices sont plus détaillées dans la version intégrale accessible en ligne par la rubrique 'Autres instruments de recherche', voir contexte dans le Plan d’orientation général - Notaires de Paris, guides thématiques du Minutier).
    - Contrat de mariage entre Charles Pétain, loueur de carrosse, 30 ans, rue Sainte-Marguerite, et Marie Douarte, fille de Louis Douarte, loueur de carrosse., 15 mai 1744; MC/ET/I/404
      contrat de mariage; Sainte-Marguerite (rue); Pétain, Charles; Douarte, Marie; Douarte, Louis
    - Turpin (Pierre Estienne) maître fondeur cizeleur rue Saint Sauveur § Compte et obligation, 18 juin 1745; MC/ET/I/404
      obligation; Turpin, Pierre Estienne
  - Minutes. 1741, juillet - septembre, juillet - septembre 1741; MC/ET/I/405
    - Contrat de mariage entre Pierre Basile Michel Martin, 23 ans, rue du Chantre, et Marie-Madeleine Potel, veuve de Georges Onfray, maître serrurier, rue du Battoir., 1er juillet 1741; MC/ET/I/405
      contrat de mariage; Chantre (rue du); Battoir (rue du); Martin, Pierre Basile Michel; Potel, Marie-Madeleine; Onfray, Georges; serrurier
    - Charpente (ouvrages de) § marché, visite et réception par Pierre Quiret, 2 juillet 1741; MC/ET/I/405
      marché
    - Contrat de mariage entre Pierre Mespecq, marchand grainier, juré de sa communauté, rue Sainte-Marguerite, et Marie Anne Billet, fille d'Antoine Billet, marchand grainier, chargeur de bois, rue de la Fromagerie., 10 juillet 1741; MC/ET/I/405
      contrat de mariage; Sainte-Marguerite (rue); Fromagerie (rue de la); Mespecq, Pierre; Billet, Marie Anne; Billet, Antoine; commerçant
    - Inventaire après décès de Nicolas Ignace Robiquet, blanchisseur, rue de Verneuil, époux d'Anne Porcher., 12 juillet 1741; MC/ET/I/405
      inventaire après décès; Verneuil (rue de); Robiquet, Nicolas-Ignace; Porcher, Anne; teinturier blanchisseur
    - Defis (Pierre) maître serrurier rue Guisarde § reçoit une donation de son oncle, 13 juillet 1741; MC/ET/I/405
      donation; Defis, Pierre
    - Defis (Alexandre) tailleur de pierre rue Guisarde § donation à son neveu, 13 juillet 1741; MC/ET/I/405
      donation; Defis, Alexandre
    - tapissier (commerce de apprentissage) § M/lle/ Anne Pelletier, veuve de Claude Priquel, met en apprentissage Louis Hebert, son petit fils, pour 6 ans, chez Claude Fournera, marchand tapissier, rue du Faar. Moyennant la somme de 400 l., 18 juillet 1741; MC/ET/I/405
      contrat d'apprentissage
    - Jambon (Jean) maître maçon rue des Saints Peres § Bail d'une maison, 21 juillet 1741; MC/ET/I/405
      bail; Jambon, Jean
    - Contrat de mariage entre Charles Chariot, 24 ans, compagnon cloutier, et Marie-Madeleine Roullier, fille de Joseph-Dominique Roullier, employé à la ferme du tabac, rue de Sèvres., 23 juillet 1741; MC/ET/I/405
      contrat de mariage; Sèvres (rue de); Chariot, Charles; Roullier, Marie-Madeleine; Roullier, Joseph-Dominique
    - Contrat de mariage entre Louis Chapuys, natif du comté de Fribourg, rue des Saints-Pères, hôtel de Brissac, et Marie Chevalier, veuve de Pierre Beguin, employé dans les fermes du Roi, rue du Faubourg Saint-Honoré., 24 juillet 1741; MC/ET/I/405
      contrat de mariage; Saints-Pères (rue des); Faubourg-Saint-Honoré (rue du); Chapuys, Louis; Chevalier, Marie; Beguin, Pierre
    - Engagement pour le compte du roi de Suède, par Charles-Gustave, comte de Tessin, sénateur de Suède, demeurant en son hôtel, quai des Théatins, de Jacques-Philippe Bouchardon, sculpteur du roi, demeurant au vieux Louvre, moyennant 5.000 livres d'appointements annuels; Bouchardon s'engage à partir au plus tard dans un mois, et il donne quittance au comte de Tessin des 500 livres qu'il a reçues pour les frais du voyage., 31 juillet 1741; MC/ET/I/405
      A Stockholm, il sera logé, les outils et matériaux nécessaires à son travail lui seront fournis ainsi que le bois de chauffage et la chandelle. Il lui sera permis de travailler pour des particuliers à condition que les travaux pour le roi n'en soient pas retardés. Ses appointements pourront être remplacés par des payements à la pièce, s'il en exprime le désir, et à la condition que ses prix soient acceptés par le surintendant des bâtiments. Le présent contrat pourra être résilié de part et d'autre après un préavis de six mois; en cas d'accident causé par son travail qui mettrait le sculpteur hors d'état de travailler, le roi de Suède lui constituerait une pension viagère convenable.
      Documents du Minutier central concernant l'histoire de l'art (1700-1750), par Mireille Rambaud, tome II [études I à X, soit 2357 actes], Paris, Archives nationales, 1971, p. 413 (instrument de recherche imprimé dématérialisé, certaines notices sont plus détaillées dans la version intégrale accessible en ligne par la rubrique 'Autres instruments de recherche', voir contexte dans le Plan d’orientation général - Notaires de Paris, guides thématiques du Minutier).
    - Contrat de mariage entre Nicolas de La Fontaine, horloger, rue du Ponceau Saint-Gervais, et Elisabeth Raoux., 3 août 1741; MC/ET/I/405
      contrat de mariage; La Fontaine, Nicolas de; Raoux, Elisabeth; horloger
    - De la fontaine (Claude Nicolas) horloger rue du pourtour Saint-Germain § mariage, 3 août 1741; MC/ET/I/405
      contrat de mariage; De la Fontaine, Claude Nicolas
    - Testament mutuel de Jean Porteseille, domestique de monsieur de Gontaud, rue du Cherche-Midi, et de Marie Brossart., 3 août 1741; MC/ET/I/405
      testament; Cherche-Midi (rue du); Porteseille, Jean; Gontaud (monsieur de); Brossart, Marie
    - Contrat de mariage entre Claude Nicolas Delafontaine, horloger, et Elisabeth Raoux, fille de François Raoux, faiseur de cors de chasse du roi, demeurant à Versailles, et de défunte Elisabeth Mougeot., 3 août 1741; MC/ET/I/405
      Origine de l’information:
      Musique XVIIIe siècle, par Madeleine Jurgens, Mireille Rambaud, Valérie Brousselle, 1963, 1984-1996 (fichier papier entièrement dématérialisé; voir contexte dans le Plan d’orientation général - Notaires de Paris, guides thématiques du Minutier).
      Date de révision: 2014 (MV.Vaillant)
      Date de création de la notice: 2013
      contrat de mariage; Delafontaine, Claude Nicolas; Raoux, Elisabeth; Raoux, François; Mougeot, Elisabeth; horloger; facteur d'instruments de musique
    - Testament de Mathieu François Tiraqueau, colonel d'infanterie, commandeur de Saint-Lazare, rue de l'Université., 6 août 1741; MC/ET/I/405
      testament; Université (rue de l'); Tiraqueau, Mathieu François; officier (armée)
    - Lamar (Jean) maître maçon rue de Sevres § Constitution, 6 août 1741; MC/ET/I/405
    - Testament de Marguerite Feuchere, rue du Four, près la Croix Rouge, veuve de Thibault Le Franc, maître couvreur de maisons., 17 août 1741; MC/ET/I/405
      testament; Four (rue du); Feuchere, Marguerite; Le Franc, Thibault; couvreur
    - Gilliard (Richard), maître peintre, rue du Four § Consentement à la succession, 18 août 1741; MC/ET/I/405
      ratification; partage; Gilliard, Richard
    - Inventaire après décès de Mathieu François Tiraqueau, colonel d'infanterie, commandeur de Saint-Lazare, rue de l'université., 19 août 1741; MC/ET/I/405
      inventaire après décès; Université (rue de l'); Tiraqueau, Mathieu François; officier (armée)
    - Contrat de mariage entre Esprit Courant, chapelier, rue du faubourg Saint-Antoine, et Anne Delaistre, veuve de Vincent Ruse, marchand chapelier, rue de la Harpe., 20 août 1741; MC/ET/I/405
      contrat de mariage; Faubourg-Saint-Antoine (rue du); Harpe (rue de la); Courant, Esprit; Delaistre, Anne; Ruse, Vincent; fabricant d'accessoires vestimentaires; commerçant; fabricant d'accessoires vestimentaires
    - Bacquet (Pierre) maître Tourneur rue de Sevres § bail (deux boutiques) 900 livres par an, 21 août 1741; MC/ET/I/405
      bail; Bacquet, Pierre
    - Contrat de mariage entre Charles Bigot, marchand fabricant de bas au métier, rue de Charenton, et Marie-Geneviève Picot, veuve de Pierre Amelinne, bourgeois de Paris, rue de Sèvres., 30 août 1741; MC/ET/I/405
      contrat de mariage; Charenton (rue de); Sèvres (rue de); Bigot, Charles; Picot, Marie-Geneviève; Amelinne, Pierre; commerçant
    - Jumel (Claude) maître menuisier rue de l'Université § convention, 4 septembre 1741; MC/ET/I/405
      Jumel, Claude
    - Girardin (Nicolas), maître peintre, rue Cassette § Délégation, 5 septembre 1741; MC/ET/I/405
      procuration; Girardin, Nicolas
    - Bizot (Claude Joseph) maître tourneur rue des Cannettes § mainlevée, 6 septembre 1741; MC/ET/I/405
      Bizot, Claude Joseph
    - Testament de Marie Guerin, veuve de Jacques Le Normand, marchand épicier, bourgeois de Paris, rue Saint-Dominique., 11 septembre 1741; MC/ET/I/405
      testament; Saint-Dominique (rue); Guerin, Marie; Le Normand, Jacques; commerçant; commerçant
    - Le Bourguignon (Michel) menuisier du Roi rue Poissonnière § renonciation, 12 septembre 1741; MC/ET/I/405
      Le Bourguignon, Michel
    - Testament de Marguerite Crosset, fille majeure, blanchisseuse de linge, rue Sainte-Marguerite., 15 septembre 1741; MC/ET/I/405
      testament; Sainte-Marguerite (rue); Crosset, Marguerite; teinturier blanchisseur
    - Le Bourguignon (Michel) menuisier du Roy rue Poissonnière § partage, 15 septembre 1741; MC/ET/I/405
      partage; Le Bourguignon, Michel
    - Maurienne (Jean Louis) graveur rue Gervais Laurent § Transaction au sujet de la succession, 15 septembre 1741; MC/ET/I/405
      accord; Maurienne, Jean Louis
    - Garnier (Etienne Clement) dessinateur des jardins rue de Bourgogne § partage après son décès, 15 septembre 1741; MC/ET/I/405
      partage; Garnier, Etienne Clement
    - Cheveny la Chapelle (Louis) dessinateur des jardins fbg Saint-Honoré § partage, 15 septembre 1741; MC/ET/I/405
      partage; Cheveny la Chapelle, Louis
    - Partage de François Bermond de Puiserguier, chevalier, ancien lieutenant au régiment des gardes françaises., 18 septembre 1741; MC/ET/I/405
      partage; Bermond de Puiserguier, François
    - Contrat de mariage entre Claude Gaspard Guyon, marchand apothicaire, rue de Grenelle, et Jeanne Julienne Clément Garnier, fille de feu Clément Garnier, dessinateur de jardins, rue de Bourgogne., 18 septembre 1741; MC/ET/I/405
      contrat de mariage; Grenelle (rue de); Guyon, Claude Gaspard; Garnier, Jeanne Julienne Clément; Garnier, Clément; commerçant; pharmacien
    - Partage de la succession de François Leclerc, dessinateur de jardins., 18 septembre 1741; MC/ET/I/405
      partage; Leclerc, François
    - Codicille au testament du comte de Pons, rue des Saints-Pères., 24 septembre 1741; MC/ET/I/405
      testament; Saints-Pères (rue des); Pons (comte de)
    - Testament olographe de Renaud Constant de Pons, comte, rue des Saints-Pères., 28 septembre 1741; MC/ET/I/405
      testament; Saints-Pères (rue des); Pons, Renaud-Constant de (comte de Pons)
    - LE ROY Horloger § Pendule par ..; Inventaire après décès du Comte de Pont, 25 octobre 1741; MC/ET/I/405
      inventaire
    - Gallien (Simon), marchand orfèvre, rue de Bussy § notoriété, 21 juillet 1745; MC/ET/I/405
      notoriété; Gallion, Simon
  - Minutes. 1741, octobre - décembre, octobre - décembre 1741; MC/ET/I/406
    - Inventaire après décès de Marie Anne Le Clerc, femme de Pierre Bitouzé, marchand épicier, bourgeois de Paris, rue de la Cossonnerie., 4 octobre 1741; MC/ET/I/406
      inventaire après décès; Cossonnerie (rue de la); Le Clerc, Marie Anne; Bitouzé, Pierre; commerçant; commerçant
    - Contrat de mariage entre Jacques François Le Prince, compagnon maçon, rue Carpentière, et Michelle Boucault, fille de feu Nicolas Boucault, marchand herbier, rue Guisarde., 8 octobre 1741; MC/ET/I/406
      contrat de mariage; Guisarde (rue); Le Prince, Jacques François; Boucault, Michelle; Boucault, Nicolas; maçon; commerçant
    - ANTIN (Nicolas) Maître Doreur Rue Saint-Denis § Bail emphytéotique au profit de .., 9 octobre 1741; MC/ET/I/406
      bail; Antin, Nicolas
    - Inventaire après décès de Pierre d'Artagnan, sergent au régiment des gardes françaises, rue de Sèvres, époux de Anne Baudet., 10 octobre 1741; MC/ET/I/406
      inventaire après décès; Sèvres (rue de); Artagnan, Pierre d'; Baudet, Anne; officier de la maison militaire du roi (Ancien Régime)
    - ARTAGNAN (Pierre d') § Inventaire après décès de Pierre d'ARTAGNAN, 10 octobre 1741; MC/ET/I/406
      inventaire après décès; Artagnan, Pierre d'
    - Contrat de mariage entre Alexandre Damoy, natif d'Evreux, rue Taranne, et Elisabeth Le Roy, ouvrière en linge, rue Sainte-Marguerite., 12 octobre 1741; MC/ET/I/406
      contrat de mariage; Taranne (rue); Sainte-Marguerite (rue); Evreux (Eure); Damoy, Alexandre; Le Roy, Elisabeth
    - Inventaire après décès de Nicolas Filhol, maître d'hôtel de Monsieur de Mangis, rue du Four, à la requête de sa veuve Catherine Chignon., 21 octobre 1741; MC/ET/I/406
      inventaire après décès; Four (rue du); Filhol, Nicolas; Chignon, Catherine; maître d'hôtel
    - Contrat de mariage entre Pierre Delaporte, jardinier, rue des Vieilles-Tuileries, et Marie-Anne Laisné, fille de feu Laurent Laisné, maître jardinier, rue de Sèvres., 22 octobre 1741; MC/ET/I/406
      contrat de mariage; Vieilles-Tuileries (rue des); Sèvres (rue de); Delaporte, Pierre; Laisné, Marie-Anne; Laisné, Laurent; jardinier; jardinier
    - Testament de Anne d'Arcussia, veuve de Jean-Joseph-Antoine de Glandevès, Marquis de Niozelles, demeurant à Marseille., 23 octobre 1741; MC/ET/I/406
      testament; Arcussia, Anne d'; Glandevès, Jean-Joseph-Antoine de
    - Testament de Jeanne Fourdin, veuve de Louis d'Hauteville, intendant de l'abbesse de Jouarre., 24 octobre 1741; MC/ET/I/406
      testament; Sèvres (rue de); Fourdin, Jeanne; Hauteville, Louis d'
    - Testament de Catherine Moutié, fille majeure, domestique, rue Taranne., 24 octobre 1741; MC/ET/I/406
      testament; Taranne (rue); Moutié, Catherine; employé de maison
    - Inventaire après décès de Renaud Constant de Pons, comte de Pons, rue des Saints-Pères, Hôtel de Pons., 25 octobre 1741; MC/ET/I/406
      inventaire après décès; Saints-Pères (rue des); Pons, Renaud-Constant de (comte de Pons)
    - Contrat de mariage entre Pierre Joseph Petineau, négociant, rue Neuve-Saint-Merri, et Marie Louise Burgeat, fille de Jérémie Burgeat de Talcy, conseiller honoraire au parlement de Metz, rue de Cléry., 30 octobre 1741; MC/ET/I/406
      contrat de mariage; Neuve-Saint-Merri (rue); Cléry (rue de); Petineau, Pierre-Joseph; Burgeat, Marie-Louise; Burgeat de Talcy, Jérémie; négociant
    - Contrat de mariage entre Charles-Jean-Baptiste Gervais, avocat au Parlement, né au comté de Joigny, rue aux Fèves, et Marie-Claude Canar De Launay, fille de feu Antoine Canar De Launay, capitaine des vivres, rue Sainte-Marguerite., 5 novembre 1741; MC/ET/I/406
      contrat de mariage; Fèves (rue aux); Sainte-Marguerite (rue); Gervais, Charles-Jean-Baptiste; Canar de Launay, Marie-Claude; Canar de Launay, Antoine; avocat au parlement (Ancien Régime)
    - ROUSSEAU (Claude) Maître fondeur Rue de Grenelle § Bail au profit de -, 8 novembre 1741; MC/ET/I/406
      bail; Rousseau, Claude
    - Contrat de mariage entre Jean-Baptiste Foulon, rue du foubourg Saint-Jacques, et Marie-Jeanne Perdrieux, fille de Jean Perdrieux, cordonnier, rue du foubourg Saint-Jacques., 11 novembre 1741; MC/ET/I/406
      contrat de mariage; Faubourg-Saint-Jacques (rue du); Foulon, Jean-Baptiste; Perdrieux, Marie-Jeanne; Perdrieux, Jean; cordonnier
    - Testament mutuel d'André Macé, maître vannier, rue Saint-Dominique, et de Marie-Jeanne Martin., 12 novembre 1741; MC/ET/I/406
      testament; Saint-Dominique (rue); Macé, André; Martin, Marie-Jeanne; vannier-rotinier
    - Inventaire après décès de Pierre La Loette, maître hôtelier, et Gabrielle Fortin, rue du Four., 13 novembre 1741; MC/ET/I/406
      inventaire après décès; Four (rue du); La Loette, Pierre; Fortin, Gabrielle; hôtelier
    - Inventaire après décès de Louis d'Hauteville, intendant de l'abbesse de Jouarre, rue de Sèvres., 13 novembre 1741; MC/ET/I/406
      inventaire après décès; Hauteville, Louis d'
    - Inventaire après décès de Jeanne Fourdin, veuve de Louis d'Hauteville, intendant de l'abbesse de Jouarre., 13 novembre 1741; MC/ET/I/406
      inventaire après décès; Sèvres (rue de); Fourdin, Jeanne; Hauteville, Louis d'
    - Partage de Françoise Fairand, épouse de François Voisin., 13 novembre 1741; MC/ET/I/406
      partage; Fairand, Françoise; Voisin, François
    - Inventaire après décès de Marie-Marguerite Chevalier, rue Perdue, veuve de Jean Gallier, maître boucher., 17 novembre 1741; MC/ET/I/406
      inventaire après décès; Perdue (rue); Chevalier, Marie-Marguerite; Gallier, Jean; boucher
    - Testament olographe de Marie-Marguerite Chevalier, rue Perdue, veuve de Jean Gallier, maître boucher., 17 novembre 1741; MC/ET/I/406
      testament; Perdue (rue); Chevalier, Marie-Marguerite; Gallier, Jean; boucher
    - Contrat de mariage entre René Boidron, domestique, rue de Buci, et Marie-Barbe Dugen, fille de feu Claude Dugen, laboureur à Neuvillié, près Clermont-en-Argonne, rue de Seine., 18 novembre 1741; MC/ET/I/406